臺灣臺南地方法院新市簡易庭民事小額判決
                                    111年度新小字第55號
原      告  第一產物保險股份有限公司

法定代理人  李正漢  
訴訟代理人  王治鑑  
被      告  陳盈年  

上列當事人間損害賠償(交通)事件，經本院於中華民國111年3月
9日言詞辯論終結，本院判決如下：
    主      文
被告應給付原告新臺幣伍萬參仟參佰柒拾捌元，及自民國一百一
十年十二月二十九日起至清償日止，按週年利率百分之五計算之
利息。
訴訟費用新臺幣壹仟元由被告負擔。
本判決得假執行。
    事實及理由
一、原告起訴主張： 
　㈠被告於民國108年12月24日上午11時許，駕駛車牌號碼000-00
    00號機車，在臺南市新市區省道台1線與區道南140線路口處
    ，因駕駛不慎致撞擊原告所承保訴外人蔡碧璟所有，並由訴
    外人徐琮堡所駕駛之車牌號碼000-0000號自用小客車（下稱
    系爭車輛），致系爭車輛受損，被告駕駛不慎，自應負肇事
    責任。系爭車輛經送廠修復，維修費用共計新臺幣（下同）
    96,034元（含鈑金19,936元、烤漆19,224元、零件56,874元
    ），經計算零件折舊後修復費用為53,378元，原告已依保險
    契約將系爭車輛修復返還予被保險人，並依保險法第53條規
    定取得代位求償權，爰依民法184條第1項、第191條之2、保
    險法第53條之規定提起本件訴訟。
  ㈡並聲明：被告應給付原告53,378元，及自起訴狀繕本送達翌
    日起至清償日止，按週年利率5％計算之利息。　
二、被告答辯略以：　　
　㈠系爭事故發生時被告乃直行車撞擊左轉彎之原告承保車輛，
    當時路口交通號誌並非紅燈，臺灣臺南地方檢察署(臺南地
    檢署)109年度調偵字第2034號(109調偵2034號)不起訴處分
    書內認定被告闖越紅燈，須負全部肇事責任，實屬無稽。況
    系爭事故經囑託車輛事故鑑定委員會進行鑑定，該委員會函
    覆「本件為號誌爭議無法鑑定」，故被告認應以該委員會認
    定意見為正確，系爭事故肇事責任無法認定，應由被告與系
    爭車輛駕駛人徐琮堡各負一半肇事責任。
　㈡被告願賠償原告20,000元，原告請求金額實屬過高，何況事
    故後被告欲確認系爭車輛受損情形，徐琮堡卻不願意讓被告
    前往查看，另系爭車輛維修費用竟包含後擋風玻璃、後座椅
    、音響等皆更換，可知原告請求維修費用甚不合理等語。
三、得心證理由：
　㈠本件原告主張訴外人徐琮堡於上開時、地與被告發生行車事
    故，導致原告承保之系爭車輛受損，經修復共支出費用96,0
    34元。原告業已理賠被保險人，並依據保險法第53條取得代
    位求償權等事實，為被告所不爭執，並有相符之道路交通事
    故當事人登記聯單、行車執照、估價單、統一發票等書證，
    及臺南市警察局善化分局函送之肇事相關資料可參，可信為
    真正。
  ㈡被告雖不爭執與訴外人徐琮堡發生交通事故，但否認行車有
    疏失，辯稱：本件肇事責任不明，無法鑑定，拒絕賠償。及
    如需賠償，僅願賠償2萬元云云。經查：被告抗辯其行車無
    疏失，係以臺南市車輛行車事故鑑定委員會109年8月7日之
    函文為據。但本院審閱該函文說明欄二記載「…肇事地點路
    口設有行車號誌管制，二車應依不同燈號行駛，號誌運作相
    關事證不明，案情尚待釐清，無法遽予鑑定」等內容，鑑定
    機關顯係認本件交通事故，二車應有一方未依燈號行駛，此
    涉及事實認定，宜由司法機關調查及判定，故就肇事責任未
    進行實質審查及鑑定，而非被告所述之無法鑑定或責任不明
    。被告以此為其無行車疏失或應由雙方各負一半肇事責任之
    事證，自非可採。
　㈢本件事故肇因於一方行車未遵行號誌所致，而此事實，於臺
    南地檢署受理109偵字第8746號案件時，被告曾於檢察官訊
    問時具結證稱，被告答：「…號誌在中間，我看到時是綠燈
    轉紅燈，過路口前已經轉成紅燈，當時我要直行，我有進到
    路口，我知道我的車如果急煞，後面的人會摔出去，所以我
    就用滑行的方式去避免傷害」、檢察官問：「你自己的過失
    為何？」，被告答：「我有在紅燈時滑行」，此有臺南地檢
    署109偵字第8746號偵查卷宗內109年6月12日訊問筆錄足資
    參照。佐以，承辦經檢察官勘驗被告提出之行車紀錄器影片
    ，勘驗結果為：「被告行向之號誌燈號轉為紅燈，系爭車輛
    自對向車道左轉，車身已轉向與被告騎乘機車行向垂直，被
    告機車仍持續直行撞擊系爭車輛右側車身」，亦有勘驗筆錄
    附於偵查案卷。上開勘驗結果顯與被告偵訊內容相符。足認
    ，系爭事故乃被告行經路口，看見交通號誌即將轉為紅燈，
    仍未減速停止，竟於交通號誌轉為紅燈時仍闖越紅燈，致與
    當時在路口停等，於左轉燈號亮起時起步左轉之系爭車輛發
    生碰撞。是以，本件交通事故，訴外人徐琮堡於車道正常行
    駛，無肇事原因，被告則有違反號誌闖越紅燈之駕駛行為，
    為肇事原因，應足認定。
　㈣承上調查，被告有上述行車疏失，導致系爭車輛受損，應負
    全部肇事責任，依法負有損害賠償之責。原告就系爭車輛所
    受之損壞經賠付被保險人，並取得代位求償權後，就理賠之
    修復費用，扣除零件折舊，請求被告賠償53,378元，並有折
    舊自動試算表附卷可參。雖被告以訴外人拒絕伊查勘車輛及
    部分修復項目不合理，僅願賠償2萬元云云。然本院檢視被
    告所謂之不合理修繕，並非更換後擋玻璃、後座椅及音響，
    而係修繕過程中拆卸及安裝玻璃等所生之板金費用，並無被
    告所述更換玻璃之情。再對照卷附之現場拍攝照片，原告承
    保車輛右側前後車身之鈑金均有明顯凹陷，顯見承受撞擊力
    道甚大，非僅表面輕微刮損，以審判實務而言，上開修復費
    用尚屬合理。況且，受損車輛之修復費用，係由保險公司先
    行賠付後，再代位向肇事者求償，若肇事者無力或不能負擔
    ，保險公司須自行吸收修復費用，因此利害關係，故保險公
    司理賠人員對於修復通常具有相當經驗或專業，足以判斷是
    否為必要之修繕。被告為保全人員，不具備車輛修復之專業
    ，是否查勘車輛受損及修復狀況，尚非必要。本院審酌原告
    具有保險理賠之經驗，且與本件修復費用具有利害關係，經
    其同意而支出之修復費用應屬合理，被告所辯尚非可採。
　㈤綜上所述，原告依據代位權及侵權行為之法律關係，請求被
    告給付53,378元，及自起訴狀繕本送達翌日即110年12月29
    日起至清償日止，按週年利率百分之5計算之利息，為有理
    由，應予准許。　　
四、本件為小額訴訟事件，依民事訴訟法第436條之19條規定，
    法院為訴訟費用之裁判時，應確定費用額。茲因本件僅原告
    支出裁判費1,000元，被告則無其他費用支出，是本件訴訟
    費用額確定為1,000元，依民事訴訟法第78條規定由敗訴之
    被告全部負擔。併依同法第439條之20之規定，就被告敗訴
    之判決，依職權宣告假執行。
五、據上論結，本件原告之訴為有理由，依民事訴法第78條、第
    436條之19、第436條之20，判決如主文。　　
中　　華　　民　　國　　111 　年　　3 　　月　　23　　日
                  臺灣臺南地方法院新市簡易庭
　　　　　　　　　　　　　　　　　法  官　許蕙蘭
以上正本係照原本作成。
如不服本判決，應於送達後20日內，向本院提出上訴狀並表明上
訴理由（依民事訴訟法第436條之24第2項之規定，對於小額程序
之第一審判決提起上訴，非以其違背法令為理由，不得為之），
如於本判決宣示後送達前提起上訴者，應於判決送達後20日內補
提上訴理由書（須附繕本）。　　　　　　　　　　　　　　　
中　　華　　民　　國　　111 　年　　3 　　月　　23　　日
                                  書記官  柯于婷